臺灣高等法院刑事判決
111年度上訴字第1744號
上  訴  人  臺灣臺北地方檢察署檢察官
上  訴  人  
即  被  告  邱懷奕


選任辯護人  王勝彥律師(法扶律師)          
上列上訴人等因被告違反毒品危害防制條例案件，不服臺灣臺北
地方法院110年度訴字第255號，中華民國111年3月31日第一審判
決（起訴案號：臺灣臺北地方檢察署109年度偵字第19262號、11
0年度毒偵字第886號），提起上訴，本院判決如下：
    主  文
原判決關於甲○○被訴販賣第二級毒品未遂無罪部分撤銷。
甲○○販賣第二級毒品未遂，處有期徒刑肆年。
扣案含第二級毒品甲基安非他命成分之白色或透明晶體貳包（含
包裝袋貳只，驗餘淨重合計壹點肆柒陸參公克）沒收銷燬。
扣案APPLE廠牌之行動電話壹支（含SIM卡壹張）沒收。
其他上訴駁回。
    事  實
一、甲○○明知甲基安非他命為毒品危害防制條例第2條第2項第2
    款規定列管之第二級毒品，依法不得販賣、施用、持有，竟
    分別為下列行為：
　㈠於民國109年7月8日上午11時25分採尿送驗前96小時內之不詳
    時間（應不含為警查獲至採尿期間，起訴書載為109年7月7
    日前3日內，應予更正），在臺北市萬華區西門町某不詳旅
    館內，以將甲基安非他命放入玻璃球後燒烤吸食煙霧方式，
    施用甲基安非他命1次。
　㈡意圖營利，基於販賣第二級毒品之犯意，於109年7月7日20時
    36分許前之不詳時間，在臺灣地區不詳處所，以其持有APPL
    E廠牌之行動電話登入通訊軟體Grindr，以暱稱「Hi or mor
    e可幫（張開五支手指的手掌圖貼）（比出一支手指之圖貼
    ）32」對不特定人作為暗示販賣毒品之訊息，以招攬不特定
    之買家購買毒品。適新北市政府警察局新莊分局福營派出所
    警員執行網路巡邏勤務發現前開疑似販毒之訊息，旋佯裝買
    家與甲○○聯繫，而達成以新臺幣（下同）6,000元之代價交
    易甲基安非他命2公克，並相約在翌（8)日凌晨2時許，在臺
    北市○○區○○○路0○0號前見面交易。嗣甲○○於同日1時49分許
    至前開地點，在與佯裝買家之警員會合後交付上開毒品，旋
    為警表明身分當場逮捕而販賣未遂，並扣得含第二級毒品甲
    基安非他命成分之白色或透明晶體2包（毛重合計2.1151公
    克，淨重合計1.4775公克，驗餘淨重合計1.4763公克）及其
    聯繫販賣用APPLE廠牌之行動電話1支（含SIM卡1張），而查
    知上情。
二、案經新北市政府警察局新莊分局報告臺灣臺北地方檢察署檢
    察官偵查起訴。
    理  由
壹、證據能力
一、被告及辯護人固然辯稱：本案係警察以「釣魚」之方式誘捕
    偵查，故因此所取得之供述及非供述證據均無證據能力云云
    。惟按，所謂「陷害教唆」，係指行為人原不具犯罪之故意
    ，純因司法警察之設計教唆，始萌生犯意，而實行犯罪構成
    要件之行為者而言。因係以引誘或教唆犯罪之不正當手段，
    使原無犯罪故意之人萌生犯意而實行犯罪行為，再蒐集犯罪
    證據，予以逮捕偵辦，手段顯然違反憲法對於基本人權之保
    障，且已逾越偵查犯罪之必要程度，對於公共利益之維護並
    無意義，因此所取得之證據資料，應不具有證據能力。至刑
    事偵查技術上所謂之「釣魚」，則指對於原已犯罪或具有犯
    罪故意之人，以設計引誘之方式，使其暴露犯罪事證，而加
    以逮捕或偵辦者而言。此之所謂「釣魚」純屬偵查犯罪技巧
    之範疇，並未違反憲法對於基本人權之保障，且於公共利益
    之維護有其必要性，故依「釣魚」方式所蒐集之證據資料，
    非無證據能力。然被告於員警乙○○佯裝買家向其探詢之前，
    原本即具有販賣第二級毒品之犯意，並在上開通訊軟體Grin
    dr以暱稱「Hi or more可幫（張開五支手指的手掌圖貼）（
    比出一支手指之圖貼）32」傳達暗示販賣第二級毒品之訊息
    (詳後述)，揆諸前揭說明，本案因此所取得之證據資料，自
    不能以警察係以「釣魚」之方式偵辦犯罪而遽認為無證據能
    力。
二、被告以外之人於審判外之陳述，雖不符刑事訴訟法第159條
    之1 、159條之2 、159條之3 、159條之4等規定，而經當事
    人於審判程序同意作為證據，法院審酌該言詞陳述或書面陳
    述作成時之情況，認為適當者，亦得為證據。當事人、代理
    人或辯護人於法院調查證據時，知有第159條第1項不得為證
    據之情形，而未於言詞辯論終結前聲明異議者，視為有前項
    之同意，刑事訴訟法第159條之5定有明文。本案當事人及辯
    護人就下述其餘供述證據方法之證據能力，於言詞辯論終結
    前均未聲明異議，而經本院審酌各該證據方法之作成時，並
    無其他不法之情狀，均適宜為本案之證據，依刑事訴訟法第
    159條之5之規定，有證據能力。
三、至於其餘資以認定本案犯罪事實之非供述證據，亦查無違反
    法定程序取得之情形，依刑事訴訟法第158條之4反面規定，
    應具證據能力。
貳、實體方面
一、關於事實欄一、㈠部分
    上揭事實欄一、㈠之事實，業據被告於偵查及原審及本院審
    理時均坦承不諱，且經警採尿送驗，結果確呈甲基安非他命
    陽性反應乙節，此有台灣檢驗科技股份有限公司109年7月28
    日濫用藥物檢驗報告、新北市政府警察局受採集尿液檢體人
    姓名及檢體編號對照表、勘查同意書、新北市政府警察局新
    莊分局搜索扣押筆錄暨扣押物品目錄表等件在卷可稽（見10
    9年度偵字第19262號偵查卷第75至81、111、113、289頁）
    ，足認被告上開自白核與事實相符，堪以採信。
二、關於事實欄一、㈡部分
　　訊據被告固坦承在Grindr交友軟體的暱稱為「Hi or more可
    幫（張開五支手指的手掌圖貼）（比出一支手指之圖貼）32
    」之事實，惟矢口否認販賣第二級毒品未遂，辯稱：本案警
    員係以陷害教唆之方式偵查犯罪，所取得之證據因違反法定
    程序而無證據能力，伊沒有販賣毒品的意思，是警員誘導伊
    云云。其選任辯護人為其辯稱：在嚴格證據法則之下，檢察
    官起訴是屬於釣魚偵辦，且此案件充滿疑問。依據最高法院
    有關人權保障及憲法上之權利，加上陷害教唆創造犯意型之
    誘捕行為是法所不許云云。惟查：
　㈠被告於109年7月7日20時36分許前之不詳時間，在臺灣地區不
    詳處所，登入通訊軟體Grindr，使用「Hi or more可幫（張
    開五支手指的手掌圖貼）（比出一支手指之圖貼）32」之暱
    稱及於「LINE」通訊軟體以「マコ™MC」與佯裝成買家之員警
    乙○○對話，雙方達成以6,000元之代價交易第二級毒品甲基
    安非他命2公克之合意後，並相約在翌（8)日凌晨2時許，在
    臺北市○○區○○○路0○0號前見面交易。被告於同日1時49分許
    至前開地點，在與佯裝買家之員警乙○○會合後欲將甲基安非
    他命交付予員警乙○○，即遭員警乙○○表明身分當場逮捕而販
    賣未遂，並扣得含第二級毒品甲基安非他命成分之白色或透
    明晶體2包及其聯繫販賣用行動電話1支（含SIM卡1張）之事
    實，業據證人即查獲員警乙○○於原審審理時證述明確(見原
    審卷第247至258頁），且有警員職務報告、通訊軟體Grindr
    及LINE對話內容翻拍照片、Grindr及LINE對話內容譯文、新
    北市政府警察局新莊分局搜索扣押筆錄暨扣押物品目錄表、
    行動電話對話紀錄翻拍暨現場照片等件在卷可稽（見前揭偵
    查卷第67至68、75至81、123至128、141至206、299頁），
    復有白色或透明晶體2包及APPLE廠牌之行動電話1支扣案可
    佐。而扣案之白色或透明晶體2包（毛重合計2.1151公克，
    淨重合計1.4775公克，驗餘淨重合計1.4763公克），經送臺
    北榮民總醫院鑑定結果確含有第二級毒品甲基安非他命之成
    分無訛，有臺北榮民總醫院109年7月10日北榮毒鑑字第C000
    0000號毒品成分鑑定書在卷可按（見前揭偵查卷第299頁）
    ，參以被告於本院準備程序時供稱：當天是員警乙○○跟伊聯
    繫，伊當天沒帶毒品，是帶員警去找朋友即丙○○，伊請警察
    自己去，警察一直強迫伊上去，有一些曖昧的語氣，如「我
    不要上去拉，我不敢，你幫我拿」等語要伊上去，後來伊確
    實有上去拿毒品等語(見本院卷㈠第84至85頁)；於本院審理
    時供承：伊有在109年7月8日凌晨2時至南京西路的地點，伊
    去那是有個警察請伊幫他去買東西，當時伊不知對方是警察
    等語（見本院卷㈡第25頁），此部分事實，應堪認定。
　㈡被告及辯護人雖辯稱此部分係陷害教唆，被告本無販賣第二
    級毒品之意，員警以性暗示之方式引誘伊云云。惟：　
　⒈證人即新北市政府警察局新莊分局福營派出所警員乙○○於原
    審理時證稱：伊於109年7月7日在通訊軟體Grindr上看到有
    個用戶主頁上寫了「Hi or more可幫」，根據以往經驗，應
    是有販賣毒品之意圖，故與被告聯繫。一開始在Grindr上對
    話，之後交換了LINE，對話過程中有講好要兩個安非他命，
    並約在臺北市見面。被告跟伊面交時旁邊還跟著丁○○，被告
    交付毒品後，伊就壓制被告，並請支援警力追捕丁○○。丁○○
    告訴現場警方是陪被告來交易的，並告訴警方還有另外一人
    即「胡安誌」在旅店，是丁○○的情侶，是「胡安誌」叫丁○○
    下來監督被告有無確實收受毒品交易金額。伊等叫丁○○帶警
    方上去找「胡安誌」，經指紋鑑定確認真實姓名叫丙○○。伊
    記得與被告對談的過程沒有提到有關性的事情，是被告主頁
    上打的「Hi or more可幫」，讓伊認為這就是販賣毒品訊息
    ，「Hi、可幫」這2個字有毒品的意思。伊約被告出來，被
    告也確實將毒品交給伊。被告可能是想要賣毒品或者是幫他
    朋友在通訊軟體上面賣。若是要交友或性交，伊與被告在通
    訊軟體的對話裡應該會有更明確的對話內容。印象中伊在中
    山南路的騎樓等被告，等了一段時間被告才過來跟伊碰面，
    彼此確認身分後，被告叫伊在騎樓等，被告就不見了，後來
    伊看到丁○○，接著被告就出現面交毒品，被告應該是一開始
    沒有毒品，要去向丙○○調貨來賣，如果被告僅是幫忙調貨，
    丁○○不用下來監督、被告不用把他的行李與證件押在賴陳房
    間。不是伊堅持叫被告上樓拿毒品下來，被告才上樓等語（
    見原審卷第247至258頁）。
　⒉又觀諸被告與員警乙○○於通訊軟體Grindr之對話內容，顯示
    ：
　　 「(以下稱員警乙○○為何、被告為被)
　　何：Hi
　　    可幫2個嗎
    被：可
    何：1多少
        1件多少
    被：蛤
        你要幫什麼
    何：你說?
        幫2件
    被：2件什麼
    何：Hi的
        有辦法嗎
    被：有
    何：那1件多少呢～
    被：3000
    何：請問哪邊
    被：北車
        你哪邊
    何：我
        泰山
    被：所以?
    何：你現在可以
        嗎
        所以?
    被：你要2?
    何：恩啊
        2就好
        ?
        (一個男生舉右手張開五指講「Hi」的貼圖)
       （一個男生舉右手張開五指講「Hi」的貼圖）
    被：你到北車多久
    何：30左右
    被：你照
    何：(傳兩張男性照片)
        我先叫車
        過去
    被：先訊?
    何：我在外面耶
        ?
        哈囉
        (一個男生舉右手張開五指講「Hi」的貼圖)
       （一個男生舉右手張開五指講「Hi」的貼圖）
　　　  (一個男生舉右手張開五指講「Hi」的貼圖)
        ?
        欸
        到底
    被：在外面不能訊?
    何：可亞
        以啊
    被：我怎麼知道你是不是釣魚
    何：你下線阿怎訊
        傻眼欸
    被：我對軟體不熟
    何：喔喔喔喔喔
        那勒
        要換line?
    被：可
    此有通訊軟體Grindr之對話內容譯文及行動電話對話紀錄翻
    拍暨現場照片（見前揭偵查卷第123至124、141至152頁），
    可知員警乙○○係因被告暱稱看起來有可調毒品之資訊，方試
    探性與被告確認，被告亦未否認可調毒品，並表示1件3000
    元，在詢問乙○○資訊後，要求視訊，並表示「我怎麼知道你
    是不是釣魚」等情。
　⒊且證人丙○○於警詢時證稱：「（問：警方依你提供之手機對
    話紀錄，內容顯示你與通訊軟體LINE暱稱【マコ™MC】……於109
    年7月8日0時28分傳送【一樣3/50嗎？】為何種意思？）3份
    第二級毒品安非他命新臺幣5000元的意思」、「（問：犯嫌
    甲○○是否有於109年7月8日向你購買毒品安非他命3公克？）
    我有給予他毒品3公克，但是我沒有拿到錢。」、「（問：
    經警方查看，是否為甲○○向你購買毒品安非他命3公克新臺
    幣5000元，並且從其中販賣毒品安非他命2公克新臺幣6000
    元予警方，便有錢給予你，是否屬實？）屬實，但是我沒有
    要從中賺取利潤，我是原價賣給他。」（見前揭偵查卷第56
    頁）。足見證人乙○○與被告聯繫後，被告即向丙○○以5000元
    之代價取得含有本案毒品在內之甲基安非他命3公克。
　⒋又被告於警詢時自承：警察問伊可幫兩件嗎，伊先回應什麼 
    兩件，警方回應伊說嗨的，伊又回應什麼嗨的，後面忘記了
    ，員警想要買東西問伊可不可以幫忙，伊很納悶對方要伊幫
    什麼，後來雞婆幫了忙，就約了南京西路的地點讓對方可以
    買到想要的東西，但伊沒跟員警收錢，是找老闆說有朋 友
    想買東西等語（見前揭偵查卷第28至29頁），顯見被告暱稱
    所指確含可調毒品之意，被告並有傳送販賣毒品之訊息，並
    與警方相約欲進行毒品交易。　
　⒌新北市政府警察局新莊分局亦提供證人乙○○偵辦有關以通訊
    軟體Grindr上以「hi」、「可幫」或「hi」及「可幫」等為
    暱稱或簡介而移送違反毒品危害防制條例案件之相關移送書
    ，此有新北市政府警察局新莊分局111年9月1日新北警莊刑
    字第1114062198號函暨附件及本院公務電話紀錄等件在卷可
    參（見本院卷㈠第105至465頁、本院卷㈡第11頁），顯然證人
    乙○○本案之偵辦，並非只出於個人主觀臆測。
　⒍況被告與員警乙○○以通訊軟體Grindr聯繫之對話過程中，曾
    要求員警乙○○使用視訊、傳送照片，以確認其聯繫之對象是
    否為實施偵查之警員，此有行動電話對話紀錄翻拍暨現場照
    片（見前揭偵查卷第141至152頁）。綜上，此部分非屬陷害
    教唆，而屬誘捕偵查，此情已足認定。
　⒎至被告與員警乙○○於LINE軟體交談時，因員警乙○○與被告相
    約攜帶毒品出面，被告固然表示「我不是賣的 是我自己也
    要 想說幫忙你交個朋友」、「不是跟我拿」、「我們只是
    一起購」。乙○○亦曾表示「等下要去那邊玩」、「喔喔喔喔
     你都怎玩 感覺你滿會的」等語，此有兩人LINE對話紀錄在
    卷可參。然：
　⑴細繹被告與員警乙○○於LINE之對話內容可知，兩人在改用LIN
    E軟體交談後，員警乙○○即向被告表示「方便打？」，隨即
    以LINE通話，然未獲通話，員警乙○○即表示「？」、「不是
    要訊嗎」，被告隨即以LINE通話，亦未獲通話，之後員警乙○○與被告以LINE通話12秒，結束通話後隨即再傳送「？」，
    經被告回復「嗯嗯」後，員警乙○○向被告稱「我在等」、「
    我想說」、「等下要去那邊玩」，被告回復「約南京西路」
    ，經員警乙○○表示要叫車後，被告覆以「等等」、「我不是
    賣的 是我自己也要 想說幫忙你交個朋友」，員警乙○○回以
    「嗯嗯嗯嗯」、「等下是怎麼處理」，被告稱「約見直接拿
    」，經員警乙○○詢問「那等下是你跟我見面拿嗎」、「還是
    你朋友」、「應該不會複雜吧」，被告針對「那等下是你跟
    我見面拿嗎」訊息回復「對」、「簡單不複雜」，過近1小
    時，乙○○另表示「下次要再跟你拿」時，被告表示「不是跟
    我拿」、「我們只是一起購」。員警乙○○則稱「喔喔喔喔 
    你都怎玩 感覺你滿會的」，有被告與員警乙○○LINE通訊軟
    體對話譯文及行動電話對話紀錄翻拍暨現場照片在卷可憑（
    見前揭偵查卷第125至128、153至206頁）。
　⑵依前揭對話可知，被告與員警乙○○兩人改以LINE通訊後，被
    告先與員警乙○○通話確認身分後，被告與員警乙○○約在南京
    西路見面拿毒品，在被告表示「我不是賣的 是我自己也要 
    想說幫忙你交個朋友」、「不是跟我拿」、「我們只是一起
    購」。乙○○雖有向被告表示「等下要去那邊玩」或「喔喔喔
    喔 你都怎玩 感覺你滿會的」，然此僅得證明員警乙○○與被
    告要約在何處交付毒品或詢問如何施用毒品，尚難認與性交
    引誘相關。是被告及辯護人前揭所辯，自非可採。
　㈢又販賣毒品者，其主觀上有營利之意圖，客觀上有販賣之行
    為即足構成，至於實際上是否已經獲利則非所問。申言之，
    祇須行為人主觀上有營利意圖，進而與應買者就毒品標的物
    與價金等買賣毒品之重要內容有所意思表示而達成契約之合
    致，即該當販賣毒品罪之販賣行為，不以買賤賣貴而已從中
    得利為必要。且販賣毒品係違法行為，亦無公定價格，可任
    意分裝增減份量及純度，且每次買賣之價格、數量，亦隨時
    依雙方之關係深淺、資力、需求量、對行情之認知、來源是
    否充裕、查緝是否嚴緊、購買者被查獲時供出來源之可能風
    險之評估等因素，而異其標準，機動調整，非可一概論之。
    從而，販賣之利得，除非經行為人詳細供出所販賣毒品之進
    價及售價，且數量俱臻明確外，實難察得其具體得利之實情
    ，然販賣者從價差或量差中牟利，方式雖異，惟其販賣之目
    的在於意圖營利則屬同一。從而，舉凡有償交易，除足以反
    證其確係另基於某種非圖利本意之關係外，尚難祇因無法查
    悉其精確之販入價格，作為是否高價賣出之比較，諉以無營
    利之意思而阻卻販賣犯行之追訴。查被告雖否認有此部分販
    賣第二級毒品未遂之犯行，惟被告與毒品買受人即證人乙○○
    間並非至親，亦無任何情誼，渠等間透過「Grindr」、「LI
    NE」就毒品交易之數量、金額達成意思合致，並約定交易時
    間及地點，且交易方式為有償行為，販賣毒品復屬重罪，衡
    情販毒者取得毒品之成本與售出之價格應存在相當之價差，
    且證人丙○○證稱其與被告約定用5,000元之價格交付甲基安
    非他命3公克予被告，但被告與證人乙○○在Grindr約定是要
    以「2件，1件3000」即6,000元之代價購買甲基安非他命2公
    克之方式交付毒品予乙○○，是被告向丙○○取得甲基安非他命
    到轉交予乙○○過程中，應存有價差，被告甘承受重典，完成
    上開毒品交易，雖尚未收受價金，其主觀上仍有藉此交易從
    中取利之意圖，要無疑義。
　㈣綜上所述，此部分事證明確，被告販賣毒品未遂之犯行，堪
    以認定，應依法論罪科刑。
三、新舊法比較
    按行為後法律有變更者，適用行為時之法律。但行為後之法
    律有利於行為人者，適用最有利於行為人之法律，刑法第2
    條第1項定有明文。查毒品危害防制條例第4條第2項，於109
    年1月15日修正公布施行，並自同年7月15日起生效，修正前
    規定為：「製造、運輸、販賣第二級毒品者，處無期徒刑或
    7年以上有期徒刑，得併科新臺幣1,000萬元以下罰金」；修
    正後規定為：「製造、運輸、販賣第二級毒品者，處無期徒
    刑或10年以上有期徒刑，得併科新臺幣1,500萬元以下罰金
    」，修正後之規定將有期徒刑及罰金刑之刑度均提高，經比
    較修正前、後法律結果，以修正前毒品危害防制條例第4條
    第2項規定較有利於被告，是依刑法第2條第1項前段之規定
    ，就被告販賣第二級毒品未遂罪論處部分，自應適用行為時
    即修正前毒品危害防制條例第4條第2項規定。　
四、論罪科刑
  ㈠查甲基安非他命屬毒品危害防制條例第2條第2項第2款所規定
    之第二級毒品，不得持有、施用及販賣。核被告就事實欄一
    、㈠所為，係犯毒品危害防制條例第10條第2項之施用第二級
    毒品罪；就事實欄一、㈡所為，係犯修正前毒品危害防制條
    例第4條第6項、第2項之販賣第二級毒品未遂罪。被告施用
    前後持有甲基安非他命之低度行為，為施用之高度行為所吸
    收；被告因販賣第二級毒品未遂而持有第二級毒品之低度行
    為，亦為販賣第二級毒品未遂之高度行為所吸收，均不另論
    罪。
　㈡被告就事實欄一、㈡所為已著手於販賣毒品犯罪之實行而不遂
    ，爰依刑法第25條第2項規定減輕其刑。
　㈢被告所犯上開2罪間，犯意各別，行為互殊，應分論併罰。
五、上訴駁回之說明（即事實欄一、㈠）
　㈠原審以被告施用第二級毒品之罪證明確，並審酌被告犯罪動
    機、目的、尿液代謝物濃度、素行、生活狀況等一切情狀，
    量處有期徒刑4月，並諭知以1,000元折算1日之易科罰金折
    算標準。核其認事用法均無違誤，量刑亦稱允當。
　㈡被告上訴請求給予緩刑云云，惟：
　⒈按緩刑之宣告，除應具備一定條件外，並須有可認為以暫不
    執行刑罰為適當之情形，始得為之。法院行使此項裁量職權
    時，應受比例原則、平等原則等一般法律原則之支配；但此
    之所謂比例原則，指法院行使此項職權判斷時，須符合客觀
    上之適當性、相當性及必要性之價值要求，不得逾越，用以
    維護刑罰之均衡；而所謂平等原則，非指一律齊頭式之平等
    待遇，應從實質上加以客觀判斷，對相同之條件事實，始得
    為相同之處理，倘若條件事實有別，則應本乎正義理念，予
    以分別處置，禁止恣意為之，俾緩刑宣告之運用，達成客觀
    上之適當性、相當性與必要性之要求（最高法院99年度台上
    字第7994號判決意旨參照）。
　⒉查被告固屬未曾因故意犯罪受有期徒刑以上刑之宣告。然被
    告除犯施用第二級毒品罪外，尚涉犯販賣第二級毒品未遂之
    犯行，經本院斟酌上情及全案情節後，認本件並無暫不執行
    被告刑罰為適當之情事，不宜為緩刑之宣告。被告請求給予
    緩刑云云，尚難認有理由，應予駁回。　　　　　　
六、撤銷改判部分(即事實欄一、㈡)
　㈠原審不察，就被告事實欄一、㈡涉犯販賣第二級毒品未遂之犯
    行，遽認警方是陷害教唆而諭知被告無罪，尚有未洽，檢察
    官上訴指摘原判決關於此部分不當，為有理由，自應將原判
    決關於被告被訴販賣第二級毒品未遂無罪部分予以撤銷改判
    。
  ㈡審酌被告無視於政府制定毒品危害防制條例杜絕毒品犯罪之
    禁令，本於營利意圖販賣第二級毒品，幸因警員執行網路巡
    邏而即時查獲，被告販賣第二級毒品之行為始未得逞，被告
    輕忽毒品氾濫對社會治安、他人身體健康之危害，行為實有
    不該，復考量被告犯後否認販賣毒品犯行、本案所欲販售之
    第二級毒品數量不多、可預期獲得利益非鉅，兼衡其自述為
    高中畢業之智識程度、未婚、待業中等一切情狀，量處如主
    文第2項所示之刑。
　㈢扣案之白色或透明晶體2包，確含有第二級毒品甲基安非他命
    之成分，業如前述，連同難以完全析離之包裝袋，應依毒品
    危害防制條例第18條第1項前段規定，不問屬於犯罪行為人
    與否，均沒收銷燬之。又扣案之被告所持用APPLE廠牌之之
    行動電話1支（含SIM卡1枚），為被告供此部分犯罪所用之
    物，應依毒品危害防制條例第19條第1項之規定，宣告沒收
    之。 
據上論斷，應依刑事訴訟法第368條、第369條第1項前段、第364
條、第299條第1項前段，修正前毒品危害防制條例第4條第6項、
第2項、毒品危害防制條例第18條第1項前段、第19條第1項，刑
法第11條、第2條第1項前段、第25條第2項，判決如主文。　　
本案經檢察官江宇程提起公訴，檢察官劉承武提起上訴，檢察官
曾文鐘到庭執行職務。
中　　華　　民　　國　　111 　年　　12　　月　　14　　日
                  刑事第十一庭  審判長法　官  張江澤
                                      法　官  梁志偉
                                      法　官  章曉文
以上正本證明與原本無異。
施用第二級毒品部分不得上訴。
其餘部分如不服本判決，應於收受送達後20日內向本院提出上訴
書狀，其未敘述上訴之理由者並得於提起上訴後20日內向本院補
提理由書（均須按他造當事人之人數附繕本）「切勿逕送上級法
院」。
                                      書記官  賴又瑄
中　　華　　民　　國　　111 　年　　12　　月　　14　　日
附錄本案論罪科刑法條
修正前毒品危害防制條例第4條
製造、運輸、販賣第一級毒品者，處死刑或無期徒刑；處無期徒
刑者，得併科新臺幣2千萬元以下罰金。
製造、運輸、販賣第二級毒品者，處無期徒刑或7年以上有期徒
刑，得併科新臺幣1千萬元以下罰金。
製造、運輸、販賣第三級毒品者，處7年以上有期徒刑，得併科
新臺幣7百萬元以下罰金。
製造、運輸、販賣第四級毒品者，處5年以上12年以下有期徒刑
，得併科新臺幣3百萬元以下罰金。
製造、運輸、販賣專供製造或施用毒品之器具者，處1年以上7 
年以下有期徒刑，得併科新臺幣1百萬元以下罰金。
前五項之未遂犯罰之。 

毒品危害防制條例第10條
施用第一級毒品者，處6月以上5年以下有期徒刑。
施用第二級毒品者，處3年以下有期徒刑。